【裁判字號】    89,易,1196
【裁判日期】    900618
【裁判案由】    毒品危害防制條例
【裁判全文】
臺灣嘉義地方法院刑事判決                        八十九年度易字第一一九六號
    公  訴  人  臺灣嘉義地方法院檢察署檢察官
    被      告  甲○○
右列被告因違反毒品危害防制條例案件，經檢察官提起公訴（九十年度毒偵字第一五
四二號），及移送併辦（九十年度毒偵字第二六一號），本院判決如左：
    主  文
甲○○連續施用第二級毒品，累犯，處有期徒刑玖月。扣案之甲基安非他命壹包驗後
淨重零點貳壹伍公克（毛重零點貳貳參公克），沒收銷燬之；玻璃燈泡貳個、塑膠吸
管及斜削吸管各壹支（即八九年度保管字第二七○四號扣押物品清單）及玻璃管壹支
、吸食器壹組、酒精燈壹個、塑膠吸管參支（九十年度保管字第四○六號扣押物品清
單）均沒收。
    事  實
一、甲○○前於民國八十七年間，因違反毒品危害防制條例案件，經本院於八十八年
    十月二十八日以八十八年度嘉簡字第二九九號判處有徒刑六月確定，於八十九年
    三月十日易科罰金執行完畢，竟不知悔改。
二、甲○○連續施用第二級毒品安非他命，前經本院於八十七年七月十五日裁定送勒
    戒處所觀察、勒戒後，無繼續施用毒品之傾向，經臺灣嘉義地方法院檢察署檢察
    官於八十七年八月十二日以八十七年度偵字第三０八八號不起訴處分書處分確定
    ；復於八十七年間，再因違反毒品危害防制條例案件，經本院裁定送觀察、勒戒
    後，認有繼續施用毒品傾向，經本院於八十八年四月二十三日以八十七年度毒聲
    字第四九二號裁定令入戒治處所施予強制戒治一年。因戒治具有成效，獲准停止
    戒治付保護管束，嗣於保護管束期滿，經臺灣嘉義地方法院檢察署檢察官於八十
    九年一月二十五日以八十九年度戒偵字第一○號為不起訴處分確定。甲○○竟不
    知悔改，於五年內，復基於概括之犯意，連續於八十九年九月一日二十一時許起
    至九十年二月二十一日上午止，在嘉義市○○路二三號二樓一之租屋處，施用第
    二級毒品甲基安非他命多次。先於八十九年九月十五日十六時五十分許，為警在
    所經營之嘉義縣水上鄉大堀尾嘉朴公路「你會紅」檳榔攤處查獲，並扣得其所有
    供施用毒品之玻璃燈泡二個、塑膠吸管及斜削吸管各一支。復於九十年二月二十
    七日十五時許，在嘉義市○○路二三號二樓一之租屋處查獲，並扣得安非他命毛
    重○．二二三公克（驗後淨重○．二一五公克），其所有供施用毒品之玻璃管一
    支、吸食器一組、酒精燈一個、塑膠吸管三支。
三、案經嘉義縣警察局移送臺灣嘉義地方法院檢察署檢察官偵查起訴及嘉義縣警察局
    中埔分局報由臺灣嘉義地方法院檢察署檢察官移送併辦。
    理  由
一、右揭事實，業據被告於審理中坦承不諱，而被告為警於八十九年九月十五日十六
    時五十分許，在所經營之嘉義縣水上鄉大堀尾嘉朴公路「你會紅」檳榔攤處查獲
    ，經警於同日十九時十分許採尿後送驗，呈甲基安非他命陽性反應之事實，有嘉
    義縣衛生局煙毒尿液檢驗單影本一紙附卷可稽，並扣有玻璃燈泡二個、塑膠吸管
    及斜削吸管各一支可資佐證。再被告為警於九十年二月二十七日十五時許，在嘉
    義市○○路二三號二樓一之租屋處查獲，經警於同日十九時四十分許採尿後送驗
    ，呈甲基安非他命陽性反應之事實，亦有嘉義縣衛生局煙毒尿液檢驗單影本一紙
    附卷可稽，此外並扣得甲基安非他命毛重○．二二三公克（驗後淨重○．二一五
    公克），及玻璃管一支、吸食器一組、酒精燈一個、塑膠吸管三支可資佐證。而
    扣案之甲基安非他命經送行政院衛生署管制藥品管理局檢驗，檢出甲基安非他命
    成分之事實，有該局（九○）管檢字第九三九八二號檢驗成績書附於本院卷可稽
    。又被告前因連續施用第二級毒品安非他命，經本院於八十七年七月十五日裁定
    送勒戒處所觀察、勒戒後，無繼續施用毒品之傾向，由臺灣嘉義地方法院檢察署
    檢察官於八十七年八月十二日以八十七年度偵字第三０八八號不起訴處分書處分
    確定；復於八十七年間，再因違反毒品危害防制條例案件，經本院裁定送觀察、
    勒戒後，認有繼續施用毒品傾向，經本院於八十八年四月二十三日以八十七年度
    毒聲字第四九二號裁定令入戒治處所施予強制戒治一年。因戒治具有成效，獲准
    停止戒治付保護管束，嗣於保護管束期滿，經臺灣嘉義地方法院檢察署檢察官於
    八十九年一月二十五日以八十九年度戒偵字第一○號為不起訴處分確定。有臺灣
    高等法院被告全國前案紀錄表、臺灣嘉義地方法院檢察署刑案資料查註紀錄表在
    卷可憑，事證明確，被告前揭犯行，堪予認定。
二、查甲基安非他命為第二級毒品，毒品危害防制條例第二條第二項第二款定有明文
    。核被告所為，係犯毒品危害防制條例第十條第二項之施用第二級毒品罪。其施
    用前持有甲基安非他命之低度行為，為施用之高度行為所吸收，不另論罪。被告
    先後多次施用甲基安非他命犯行，時間緊接，犯罪構成要件相同，顯係基於概括
    犯意為之，應依連續犯之規定論以一罪，並依法加重其刑。公訴人雖僅就被告自
    八十九年九月一日及八十九年九月十五日前四日內某時，施用第二級毒品甲基安
    非他命之犯行提起公訴，然檢察官就犯罪事實一部起訴者，其效力及於全部，本
    院自應就屬於裁判上一罪連續犯關係之就被告施用毒品至九十年二月二十一日上
    午部分一併加以裁判。末查被告前於八十七年間，因違反毒品危害防制條例案件
    ，經本院於八十八年十月二十八日以八十八年度嘉簡字第二九九號判處有徒刑六
    月確定，於八十九年三月十日易科罰金執行完畢，有本院八十八年度嘉簡字第二
    九九號判決、臺灣嘉義地方法院檢察署八十九年三月十日訊問筆錄及自行收納繳
    款收據影本附於本院卷可稽，茲於執行完畢後五年以內再犯有期徒刑以上之本罪
    為累犯，應依刑法第四十七條規定加重其刑。爰審酌被告前已有施用毒品經二次
    戒治後，獲檢察官二次不起訴處分，竟又再度施用，顯見其意志不堅、未能掌握
    自新機會，及其犯罪係對身體健康之自戕行為所生危害、對社會治安雖非甚鉅、
    但對社會安寧秩序維持有礙，暨其犯後坦承犯行等一切情狀，量處如主文所示之
    刑。扣案之安非他命一包毛重○，二二三公克（驗後淨重○．二一五公克），係
    查獲之毒品，爰依毒品危害防制條例第十八條第一項前段沒收銷燬之；於八十九
    年九月十五日扣案之玻璃燈泡二個、塑膠吸管及斜削吸管各一支；及於九十年二
    月二十七日扣案之玻璃管一支、吸食器一組、酒精燈一個、塑膠吸管三支，均為
    被告所有且為供施用毒品之物，業據其供明在卷（詳本院九十年六月四日審判筆
    錄），爰依刑法第三十八條第一項第二款沒收。
據上論斷，應依刑事訴訟法第二百九十九條第一項前段，毒品危害防制條例第十條第
二項、第十八條第一項前段，刑法第十一條前段、第五十六條、第四十七條、第三十
八條第一項第二款，判決如主文。
本案經檢察官陳連發到庭執行職務
中    華    民    國        九十      年      六      月      十八      日
                                      臺灣嘉義地方法院刑事第三庭
                  法  官  張  育  彰
右正本證明與原本無異。
如不服本判決，應於判決送達後十日內向本院提出上訴狀( 應附繕本 )。
中    華    民    國        九十      年      六      月      十八      日
                                          書記官  馮  澤  文
附錄法條：毒品危害防制條例第十條
施用第一級毒品者，處六月以上五年以下有期徒刑。施用第二級毒品者，處三年以下
有期徒刑。


司法院資訊處製作；財團法人民間司法改革基金會備份。
